臺灣高等法院刑事裁定
110年度聲字第1017號
聲  請  人  謝春蘭


上列聲請人因妨害投票案件（本院108年度上訴字第3043號），
聲請交付法庭錄音錄影光碟，本院裁定如下：
    主  文
聲請人於繳納相關費用後，准予轉拷交付本院一○八年度上訴字
第三○四三號案件於民國一○九年十一月十七日之法庭錄音光碟，
並禁止聲請人再行轉拷利用。
    理  由
一、聲請意旨略以：聲請人因經本院職權告發刑法第168條偽證
    罪嫌，為釐清本院於審理時是否踐行相關正當法律程序，俾
    維護其法律上利益，爰依刑事訴訟法第33條第1項及法庭錄
    音錄影及其利用保存辦法第8條規定，聲請准許自費交付108
    年度上訴字第3043號妨害投票案件民國109年11月17日之法
    庭錄音錄影光碟等語。
二、按法院組織法第90條之1第1項規定：「當事人及依法得聲請
    閱覽卷宗之人，因主張或維護其法律上利益，得於開庭翌日
    起至裁判確定後6個月內，繳納費用聲請法院許可交付法庭
    錄音或錄影內容。但經判處死刑、無期徒刑或10年以上有期
    徒刑之案件，得於裁判確定後2年內聲請」，而法庭錄音錄
    影及其利用保存辦法第8條第1項、第2項亦規定：「當事人
    及依法得聲請閱覽卷宗之人，因主張或維護其法律上利益，
    聲請交付法庭錄音或錄影內容時，應敘明理由，由法院為許
    可與否之裁定。法院受理前項聲請，如認符合聲請人要件，
    並在聲請期間內提出，且就所主張或維護法律上之利益已敘
    明者，除法令另有排除規定外，應予許可。」是當事人及依
    法得聲請閱覽卷宗之人，若因主張或維護其法律上利益，且
    無法令規定得不予許可或限制聲請閱覽、抄錄或攝影卷內文
    書之情形者，得於開庭翌日起至裁判確定後6個月內，繳納
    費用聲請法院許可交付法庭錄音或錄影內容，以維其訴訟權
    益。
三、經查，本件聲請人即被告謝春蘭因妨害投票案件，經原審法
    院以108年度選訴字第6號判決就共同意圖使特定候選人當選
    ，以虛偽遷徒戶籍取得投票權而為投票未遂部分，判處有期
    徒刑4月，得易科罰金，緩刑3年，並應於判決確定後1年內
    ，向公庫支付新臺幣5萬元，褫奪公權2年；聲請人不服提起
    上訴，經本院以108年度上訴字第3043號判決駁回上訴，現
    上訴最高法院中。聲請人於110年3月10日具狀向本院聲請交
    付本院於109年11月17日之法庭錄音錄影光碟，為依法得聲
    請閱覽卷宗之人，且合於聲請期間，復已敘明其所主張及維
    護之法律上利益，亦無依法令得不予許可或限制聲請閱覽、
    抄錄或攝影卷內文書之情形，爰裁定其於繳納相關費用後，
    准予轉拷交付上開法庭錄音光碟；另依法院辦理聲請交付法
    庭錄音錄影內容應行注意事項第6條規定，禁止聲請人再行
    轉拷利用。
四、據上論斷，依刑事訴訟法第220條，裁定如主文。
中　　華　　民　　國　 110　　年　　3 　　月　　24  　日
                  刑事第二十三庭審判長法　官  許永煌
                                      法　官  雷淑雯
                                      法　官  吳定亞
以上正本證明與原本無異。
如不服本裁定，應於收受送達後五日內向本院提出抗告狀。
                                      書記官  郭侑靜
中　　華　　民　　國　　110 　年　　3 　　月　　24　　日